冯应柱

求职目标:机器学习/计算机视觉

7 1991-07

189 9668 8781

❸ 中共党员

② 重庆市南岸区重庆交通大学

🛕 fyingzhu@126.com



教育背景

☆

2014.09-2017.06

重庆交通大学

软件工程(硕士)

主修课程 (平均分:85.1, top5%)

数值分析、最优化方法、算法分析与设计、系统分析与设计、高级数据库、统计学习方法等。

2010.09-2014.06

🔷 南京邮电大学

信息与计算科学(本科)

主修课程 (平均分:80.23, top20%)

概率论与数理统计、运筹与优化、数学分析、数值逼近、离散数学、数据库原理、数据结构、C++等。

项目经验

2014.09-2017.03

基于云模型与数据场的聚类研究

项目负责人

背景:主持的课题《基于云模型和数据场的数据场研究》获"2015年重庆市研究生科研创新项目"立项。

成果:基于密度及距离划分思想提出一种聚类算法,发表相关论文2篇。

[1]冯应柱. 基于数据场的k-means改进算法[J]. 信息通信. 2016(11)

[2]朱振国,冯应柱. 基于数据场的类簇中心选取及其聚类[J]. 计算机工程与应用. 2017(06)(已录用)

2016.05-2016.07

天池大数据竞赛

背景:以阿里音乐用户的历史播放数据为基础,预测后2个月每个艺人每天的播放量。

成果:利用python进行数据处理并提取特征,采用线性回归方法进行预测,最好成绩排名385/5476.

工作经历

A

2014.8-2015.12

重庆同数科技有限公司

兼职实习

- 1、参与项目"人云网婚庆版"、"泊车宝"等网站需求分析撰写;
- 2、负责公司日常事务的安排,报告整理等。

校内实践

2014.09-2015.06

重庆交通大学研究生会

副部长

组织各种比赛如:运动会、篮球赛、羽毛球赛、拔河比赛等,吸引1000余名学生多次参加。主要负责活动策划、场地安排、与班级沟通、写赛后总结等。通过这些活动,增强了自己的协调沟通以及团队协作能力。

2015.02-2016.06

◆ 重庆交通大学信息学院

助教

辅导大一学生《高等数学》的答疑以及《大学计算机基础》《C语言程序设计》的上机实验。通过助教,不仅加深了自己对专业知识的理解,还懂得了有让别人明白理解的能力。

自我评价

本科数学类专业使得本人**数学功底扎实**,具有**良好的编程能力**,熟练**掌握常用机器学习算法**,研究生会部长及班级干部的经历培养了自己的**团队协作能力和与人沟通的能力**;善于学习和运用新知识,肯奋斗,适应加班出差等情况。

技能证书



- 1、CET-6,良好的读写能力;
- 2、计算机二级C、三级数据库,熟练使用Word、PPT、Excel;
- 3、掌握C/C++、python、R语言,熟悉Linux编程;
- 4、熟悉OpenCV,模式识别相关技术;

奖顶荣誉



2014-2015年度校优秀学生干部;2014-2016年度二等学业奖学金;2015年硕士生科研创新大赛三等奖; 2015年重庆市自立自强先进个人;2013年社会工作优秀奖;2011-2013年校羽毛球团体赛第一名